臺灣橋頭地方法院刑事裁定　
111年度聲字第1234號
聲  請  人  臺灣橋頭地方檢察署檢察官
受  刑  人  韓國璽



上列聲請人因受刑人數罪併罰有二裁判以上，聲請定其應執行之
刑（111年度執聲字第862號），本院裁定如下：
    主    文
韓國璽因犯如附表所示各罪所處之刑，應執行有期徒刑拾年玖月
。
    理    由
一、聲請意旨略以：受刑人韓國璽因違反毒品危害防制條例案件
    ，先後經判決確定各如附表，應依刑法第50條、第53條及第
    51條第5款規定定其應執行之刑，爰依刑事訴訟法第477條第
    1項規定聲請裁定等語。
二、按裁判確定前犯數罪者，併合處罰之；數罪併罰，有二裁判
    以上者，依第51條之規定，定其應執行之刑；數罪併罰，分
    別宣告其罪之刑，宣告多數有期徒刑者，於各刑中之最長期
    以上，各刑合併之刑期以下，定其刑期。但不得逾30年，刑
    法第50條第1項前段、第53條、第51條第5款分別定有明文。
三、查受刑人因犯如附表所示各罪，經本院分別判處如附表所示
    之刑，均已確定在案，有該判決書及臺灣高等法院被告前案
    紀錄表在卷可稽。茲檢察官聲請定其應執行之刑，本院審核
    受刑人所犯如附表所示各罪均係於最先判決確定日即附表編
    號1至12 所示判決確定日前為之，檢察官向犯罪事實最後判
    決之法院即本院聲請定其應執行之刑，本院審核認為正當，
    應定其應執行之刑。復審酌於法律性拘束之外部界限內，即
    如附表所示各刑中之最長期以上（有期徒刑7年8月）、各刑
    合併之刑期以下（有期徒刑71年2月）之法定範圍內酌定其
    應執行刑。又如附表編號1 至12所示各罪前經本院定應執行
    有期徒刑10年3 月，加計如附表編號13、14所示刑期之總和
    ，即為本件定其應執行有期徒刑11年5月之內部性界限。兼
    衡以受刑人所犯如附表所示各罪均為違反毒品危害防制條例
    之罪質及各罪實施之時間間距，兼衡以受刑人個人之應刑罰
    性及所犯各罪對於社會之整體危害程度等情狀，定其應執行
    之刑如主文所示。
四、爰依刑事訴訟法第477條第1項，刑法第50條第1項前段、第5
　　3條、第51條第5款，裁定如主文。
中　　華　　民　　國　　111 　年　　11　　月　　3 　　日
                  刑事第七庭      法  官  黄筠雅
以上正本證明與原本無異。
如不服本裁定，應於收受送達後5 日內向本院提出抗告狀。
中　　華　　民　　國　　111 　年　　11　　月　　3 　　日
　　　　　　　　　　　　　　　　　書記官　郭力瑋　　　　
附表：受刑人韓國璽應執行刑案件一覽表
編號 罪名 宣告刑 犯罪日期（民國） 偵查機關 最後事實審   確定判決   得否易科罰金 備註      法院 案號 判決日期（民國） 法院 案號 確定日期（民國）   1 販賣第一級毒品 有期徒刑7年8月 109年9月19日 臺灣橋頭地方檢察署（下稱橋頭地檢）110年度偵字第540、3212號 本院 110年度訴字第323號 110年12月30日 本院 110年度訴字第323號 111年2月10日 否 橋頭地檢111年度執字第1045號 2 販賣第二級毒品 有期徒刑5年1月 109 年9月22日 橋頭地檢110年度偵字第540、3212號 本院 110年度訴字第323號 110年12月30日 本院 110年度訴字第323號 111年2月10日 否 橋頭地檢111年度執字第1045號 3 販賣第一級毒品 有期徒刑7年8月 109 年9月22日 橋頭地檢110年度偵字第540、3212號 本院 110年度訴字第323號 110年12月30日 本院 110年度訴字第323號 111年2月10日 否 橋頭地檢111年度執字第1045號 4 販賣第一級毒品 有期徒刑7年8 月 109年10月4日 橋頭地檢110年度偵字第540、3212號 本院 110年度訴字第323號 110年12月30日 本院 110年度訴字第323號 111年2月10日 否 橋頭地檢111年度執字第1045號 5 販賣第一級毒品 有期徒刑7年8月 109 年10月17日 橋頭地檢110年度偵字第540、3212號 本院 110年度訴字第323號 110年12月30日 本院 110年度訴字第323號 111年2月10日 否 橋頭地檢111年度執字第1045號 6 販賣第二級毒品 有期徒刑5 年3月 109 年10月29日 橋頭地檢110年度偵字第540、3212號 本院 110年度訴字第323號 110年12月30日 本院 110年度訴字第323號 111年2月10日 否 橋頭地檢111年度執字第1045號 7 販賣第二級毒品 有期徒刑5年4 月 109 年10月29日 橋頭地檢110年度偵字第540、3212號 本院 110年度訴字第323號 110年12月30日 本院 110年度訴字第323號 111年2月10日 否 橋頭地檢111年度執字第1045號 8 販賣第二級毒品 有期徒刑5年4 月 109 年11月8日 橋頭地檢110年度偵字第540、3212號 本院 110年度訴字第323號 110年12月30日 本院 110年度訴字第323號 111年2月10日 否 橋頭地檢111年度執字第1045號 9 販賣第一級毒品 有期徒刑7年8月 109 年11月9日 橋頭地檢110年度偵字第540、3212號 本院 110年度訴字第323號 110年12月30日 本院 110年度訴字第323號 111年2月10日 否 橋頭地檢111年度執字第1045號 10 販賣第二級毒品 有期徒刑5年4月 109年11月12日 橋頭地檢110年度偵字第540、3212號 本院 110年度訴字第323號 110年12月30日 本院 110年度訴字第323號 111年2月10日 否 橋頭地檢111年度執字第1045號 11 販賣第二級毒品 有期徒刑5年4月 109年11月27日 橋頭地檢110年度偵字第540、3212號 本院 110年度訴字第323號 110年12月30日 本院 110年度訴字第323號 111年2月10日 否 橋頭地檢111年度執字第1045號 12 販賣第二級毒品 有期徒刑5年4月 109年12月8日 橋頭地檢110年度偵字第540、3212號 本院 110年度訴字第323號 110年12月30日 本院 110年度訴字第323號 111年2月10日 否 橋頭地檢111年度執字第1045號 13 施用第一級毒品 有期徒刑7月 110年9月13日13時40分採尿回溯72小時內某時 橋頭地檢110年度毒偵字第2073號 本院 111年度審訴字第98號 111年3月31日 本院 111年度審訴字第98號 111年5月13日 否 橋頭地檢111年度執字第2439號 14 施用第一級毒品 有期徒刑7月 110年10月14日14時40分採尿回溯72小時內某時 橋頭地檢111年度毒偵字第24號 本院 111年度審訴字第195號 111年6月9日 本院 111年度審訴字第195號 111年7月6日 否 橋頭地檢111年度執字第3192號